【裁判字號】    97,易,1915
【裁判日期】    970609
【裁判案由】    竊盜
【裁判全文】
臺灣臺中地方法院刑事判決              97年度易字第1915號
公  訴  人  臺灣臺中地方法院檢察署檢察官
被      告  乙○○
            丙○○
上列被告因竊盜案件，經檢察官提起公訴（97年度偵字第3151號
），本院判決如下：
    主    文
乙○○所犯如附表所示之竊盜罪，各處如附表所示之刑，應執行
有期徒刑貳年。
丙○○所犯如附表所示之竊盜罪，各處如附表所示之刑，應執行
有期徒刑壹年。
    犯罪事實
一、丙○○曾因違反肅清煙毒條例等案件，經本院合併定應執行
    有期徒刑三年二月確定，經入監執行後獲假釋出監；又因違
    反肅清煙毒條例等案件，經本院合併定應執行有期徒刑三年
    二月確定，並因而撤銷前案假釋執行殘刑二年一月二十七日
    ，復因違反肅清煙毒條例等案件，經本院合併定應執行有期
    徒刑三年六月確定，上開案件經接續執行，又獲假釋出監，
    惟該假釋復經撤銷而應執行殘刑四年二月十三日，嗣經減刑
    ，甫於民國九十六年七月十六日縮刑期滿執行完畢，猶不知
    悔改。
二、乙○○意圖為自己不法之所有，分別於附表編號一至八所示
    時間，自行騎乘車牌號碼LAV—四五一號重型機車，至甲○○所任職設在臺中縣大甲鎮○○路六十二號之「連乙鑄造股
    份有限公司」廠房，而踰越上開廠房之牆垣進入後，徒手竊
    取如附表編號一至八所示之鋁質模具；乙○○另與丙○○共
    同基於意圖為自己不法所有之犯意聯絡，分別於附表編號九
    至十二所示時間，由乙○○騎乘上開機車附載丙○○至上開
    廠房，由丙○○在外把風，乙○○則踰越上開廠房之牆垣進
    入後，徒手竊取如附表編號九至十二所示之鋁質模具。得手
    後，分別由乙○○自行或與丙○○共同持竊得之鋁質模具，
    前往王賴淑金所經營設在臺中縣大安鄉○○○路一一一號之
    「億順行」資源回收場，變現花用。嗣於九十六年十一月十
    日上午十一時五分許，乙○○騎乘上開機車附載丙○○，共
    同持甫竊得之鋁質模具前往「億順行」變賣之際，為警上前
    盤查，始獲上情。
三、案經甲○○訴由臺中縣警察局大甲分局報告臺灣臺中地方法
    院檢察署檢察官偵查起訴。
    理    由
一、按現行刑事訴訟法為保障被告之反對詰問權，排除具有虛偽
    危險性之傳聞證據，以求實體真實之發見，於該法第一百五
    十九條第一項明定被告以外之人於審判外之言詞或書面陳述
    ，除法律有規定者外，不得作為證據。又被告以外之人於審
    判外之陳述，雖不符前四條之規定（即刑事訴訟法第一百五
    十九條之一至同條之四），而經當事人於審判程序同意作為
    證據，法院審酌該言詞陳述或書面陳述作成時之情況，認為
    適當者，亦得為證據；當事人、代理人或辯護人於法院調查
    證據時，知有第一百五十九條第一項不得為證據之情形，而
    未於言詞辯論終結前聲明異議者，視為有前項之同意，刑事
    訴訟法第一百五十九條之五定有明文。本件檢察官、被告並
    未就卷內證據資料之證據能力有所爭執，且迄於言詞辯論終
    結前，均未主張有刑事訴訟法第一百五十九條第一項不得為
    證據之情形，是應認已同意卷內證據均得作為證據，且經本
    院審酌後，認無不適當之情形，應認本案調查之卷內證據均
    有證據能力，合先敘明。
二、上開犯罪事實，業據被告乙○○、丙○○於本院審理時均坦
    承不諱，核與證人王賴淑金、甲○○證述情形相符，並有贓
    物認領保管單二張、舊貨業買入登記簿影本一份、切結書一
    紙、指認照片四張及照片十八張附卷可參，足見被告乙○○
    、丙○○之自白與事實相符，均堪採信。本件事證明確，被
    告乙○○、丙○○上開犯行，均堪以認定。
三、按刑法第三百二十一條第一項第二款所謂毀越門扇牆垣，係
    指毀損或超越及踰越門扇牆垣而言（最高法院二十二年上字
    第四五四號判例意旨參照）。核被告乙○○、丙○○上開所
    為，均係犯刑法第三百二十一條第一項第二款之踰越牆垣竊
    盜罪。公訴人認被告二人所為係犯同法第三百二十條第一項
    之普通竊盜罪，尚有未洽，惟其基本社會事實相同，爰依法
    變更起訴法條。又被告乙○○、丙○○就如附表編號九至十
    二所示之加重竊盜犯行，有犯意之聯絡及行為之分擔，均為
    共同正犯。又被告丙○○有如事實欄所載之前科，有臺灣臺
    中地方法院檢察署刑案資料查註紀錄表、臺灣高等法院被告
    前案紀錄表各一紙在卷可按，其受有期徒刑之執行完畢後五
    年以內故意再犯本案四件有期徒刑以上之罪，均為累犯，均
    應依刑法第四十七條第一項之規定加重其刑。被告乙○○、
    丙○○所犯上開數罪間，犯意各別、行為互殊，均應予分論
    併罰。爰審酌被告乙○○、丙○○均素行不良，猶不知悔改
    並自食其力，竟分別單獨（被告乙○○部分）或共同以踰越
    牆垣之危險方式竊取他人財物，行為均足以危害社會治安並
    生損害於被害人之財產權，復審酌被告乙○○、丙○○歷次
    行竊所得之財物價值非詎，於本院審理時均完全坦承犯行，
    均尚知悔悟之犯罪後態度等一切情狀，分別量處如主文所示
    之刑，並定其應執行之刑，以示懲儆。
據上論斷，應依刑事訴訟法第二百九十九條第一項前段、第三百
條，刑法第二十八條、第三百二十一條第一項第二款、第四十七
條第一項、第五十一條第五款，判決如主文。
中    華    民    國    97    年    6     月    9     日
                  刑事第十庭    法  官  黃炫中
上正本證明與原本無異。
如不服本判決，應於收受送達後10日內向本院提出上訴書狀（應
敘述具體理由並附繕本）。
上訴書狀如未敘述理由，應於上訴期間屆滿後20日內補提理由書
於本院。
                                書記官  黃珮華
中    華    民    國    97    年    6     月    9     日
附錄論罪科刑法條
中華民國刑法第321條
（加重竊盜罪）
犯竊盜罪而有左列情形之一者，處 6 月以上、 5 年以下有期徒
刑：
一  於夜間侵入住宅或有人居住之建築物、船艦或隱匿其內而犯
之者。
二  毀越門扇、牆垣或其他安全設備而犯之者。
三  攜帶兇器而犯之者。
四  結夥三人以上而犯之者。
五  乘火災、水災或其他災害之際而犯之者。
六  在車站或埠頭而犯之者。
前項之未遂犯罰之。
附表
┌───┬──────┬────────┬───────┬──────────┐
│ 編號 │  行為人    │   時    間     │竊得鋁質模具  │所犯罪名、所處宣告刑│
├───┼──────┼────────┼───────┼──────────┤
│  1   │  乙○○    │96年10月28日中午│51.6 公斤     │乙○○踰越牆垣竊盜，│
│      │            │12時5分前某時   │              │，處有期徒刑陸月。  │
├───┤            ├────────┼───────┼──────────┤
│  2   │            │96年10月31日下午│48公斤        │乙○○踰越牆垣竊盜，│
│      │            │4時35分前某時   │              │，處有期徒刑陸月。  │
├───┤            ├────────┼───────┼──────────┤
│  3   │            │96年11月1日上午 │66公斤        │乙○○踰越牆垣竊盜，│
│      │            │11時25分前某時  │              │，處有期徒刑陸月。  │
├───┤            ├────────┼───────┼──────────┤
│  4   │            │96年11月2日上午 │46公斤        │乙○○踰越牆垣竊盜，│
│      │            │7時前某時       │              │，處有期徒刑陸月。  │
├───┤            ├────────┼───────┼──────────┤
│  5   │            │96年11月2日上午 │41公斤        │乙○○踰越牆垣竊盜，│
│      │            │11時19分前某時  │              │，處有期徒刑陸月。  │
├───┤            ├────────┼───────┼──────────┤
│  6   │            │96年11月3日上午7│62公斤        │乙○○踰越牆垣竊盜，│
│      │            │時38分前某時    │              │，處有期徒刑陸月。  │
├───┤            ├────────┼───────┼──────────┤
│  7   │            │96年11月3日上午 │59公斤        │乙○○踰越牆垣竊盜，│
│      │            │10時27分前某時  │              │，處有期徒刑陸月。  │
├───┤            ├────────┼───────┼──────────┤
│  8   │            │96年11月4日下午5│64公斤        │乙○○踰越牆垣竊盜，│
│      │            │時40分前某時    │              │，處有期徒刑陸月。  │
├───┼──────┼────────┼───────┼──────────┤
│  9   │乙○○、蘇進│96年11月9日上午 │43.8公斤      │乙○○共同踰越牆垣竊│
│      │財          │10時7分前某時   │              │盜，處有期徒刑陸月。│
│      │            │                │              │丙○○共同踰越牆垣竊│
│      │            │                │              │盜，累犯，處有期徒刑│
│      │            │                │              │捌月。              │
├───┤            ├────────┼───────┼──────────┤
│ 10   │            │96年11月9日下午1│37公斤        │乙○○共同踰越牆垣竊│
│      │            │時7分前某時     │              │盜，處有期徒刑陸月。│
│      │            │                │              │丙○○共同踰越牆垣竊│
│      │            │                │              │盜，累犯，處有期徒刑│
│      │            │                │              │捌月。              │
├───┤            ├────────┼───────┼──────────┤
│ 11   │            │96年11月10日上午│53公斤        │乙○○共同踰越牆垣竊│
│      │            │10時25分前某時  │              │盜，處有期徒刑陸月。│
│      │            │                │              │丙○○共同踰越牆垣竊│
│      │            │                │              │盜，累犯，處有期徒刑│
│      │            │                │              │捌月。              │
├───┤            ├────────┼───────┼──────────┤
│ 12   │            │96年11月10日上午│方型模具2具   │乙○○共同踰越牆垣竊│
│      │            │11時5分前某時   │              │盜，處有期徒刑陸月。│
│      │            │                │              │丙○○共同踰越牆垣竊│
│      │            │                │              │盜，累犯，處有期徒刑│
│      │            │                │              │捌月。              │
└───┴──────┴────────┴───────┴──────────┘


司法院資訊處製作；財團法人民間司法改革基金會備份。
